# 外资转内资，原外资股东的转让款纳税后未汇出，会有怎样的处罚？

提问人：chengangcpa 时间：2017-12-08 18:55:01
外资转内资，原外资股东的转让款纳税后未汇出，会有怎样的处罚？

回答人：chenyiwei
可能被认定为热钱非法滞留境内，具体处罚请查阅外汇管理相关规定，但处罚力度可能因当前国家外汇整体形势而有差异。